---
title: "Baseline-Modell"
output: html_notebook
---

Löschen des Environments
```{r}
remove(list = ls())
```

Einlesen der Biblitoheken
```{r}
# Laden der Libraries
library(readr)
library(lubridate)
library(ggplot2)
library(dplyr)
library(broom)
library(Metrics)
```

Einlesen der Trainingsdaten
```{r}
data <- read.csv("../0_DataPreparation/preparedTrainData.csv")
data <- data %>% arrange(Datum)
```

Splitten der Daten in Trainings-, Validierungs- und Testdaten
```{r}
# Calculate the number of rows for each dataset
n_total <- nrow(data)
n_train <- floor(0.7 * n_total)
n_validation <- floor(0.20 * n_total)
# Teile die Daten in Trainings-, Validierungs- und Testdaten auf
train_data <- data %>% slice(1:n_train)
validation_data <- data %>% slice((n_train + 1):(n_train + n_validation))
test_data <- data %>% slice((n_train + n_validation + 1):n_total)
# Dimensionen
cat("Trainingsdaten Dimensionen: ", dim(train_data), "\n")
cat("Validierungsdaten Dimensionen: ", dim(validation_data), "\n")
cat("Testdaten Dimensionen: ", dim(test_data), "\n")
```
Erstellen verschiedener linearer Modelle mit verschiedenen Parameter-Kombinationen
```{r}
mod1 <- lm(Umsatz ~ as.factor(Warengruppe), train_data)
mod2 <- lm(Umsatz ~ as.factor(Warengruppe) + as.factor(wochentag), train_data)
mod3 <- lm(Umsatz ~ as.factor(Warengruppe) + as.factor(wochentag) + KielerWoche, train_data)
mod4 <- lm(Umsatz ~ as.factor(Warengruppe) +  as.factor(wochentag) + KielerWoche + Temperatur, train_data)
mod5 <- lm(Umsatz ~ as.factor(Warengruppe) + as.factor(wochentag) + KielerWoche + Temperatur + Windgeschwindigkeit, train_data)
mod6 <- lm(Umsatz ~ as.factor(Warengruppe) +  as.factor(wochentag) + KielerWoche + Temperatur + Windgeschwindigkeit + Wettercode, train_data)
mod7 <- lm(Umsatz ~ as.factor(Warengruppe) +  as.factor(wochentag) + KielerWoche + Temperatur + Windgeschwindigkeit + Wettercode + Feiertag, train_data)
mod8 <- lm(Umsatz ~ as.factor(Warengruppe) +  as.factor(wochentag) + KielerWoche + Temperatur + Windgeschwindigkeit + Wettercode + Feiertag + Ferien, train_data)
mod9 <- lm(Umsatz ~ as.factor(Warengruppe) +  as.factor(wochentag) + KielerWoche + Temperatur + Windgeschwindigkeit + Wettercode + Feiertag, train_data)
mod10 <- lm(Umsatz ~ as.factor(Warengruppe) +  as.factor(wochentag) + Temperatur + jahreszeit + Feiertag + Ferien, train_data)
mod11 <- lm(Umsatz ~ as.factor(Warengruppe) +  as.factor(wochentag) + Temperatur + jahreszeit + Feiertag + Ferien + jahreszeit * Temperatur, train_data)
```

Vergleich der einzelnen Modelle
```{r}
rbind(glance(mod1), glance(mod2), glance(mod3), glance(mod4), glance(mod5), glance(mod5), glance(mod6), glance(mod7), glance(mod8), glance(mod9), glance(mod10), glance(mod11))
```
Zusammenfassung des besten Modells
```{r}
summary(mod10)
```

Ein p-Wert <0.05 sagt, dass das Feature Einfluss auf das Ergebnis hat. Ist er größer, ist das Feature nicht wichtig für unsere Regression.

Zusammenfassung des MAE der Trainingsdaten
```{r}
rbind(mae(train_data$Umsatz, predict(mod1)),
      mae(train_data$Umsatz, predict(mod2)),
      mae(train_data$Umsatz, predict(mod3)),
      mae(train_data$Umsatz, predict(mod4)),
      mae(train_data$Umsatz, predict(mod5)),
      mae(train_data$Umsatz, predict(mod6)),
      mae(train_data$Umsatz, predict(mod8)),
      mae(train_data$Umsatz, predict(mod9)),
      mae(train_data$Umsatz, predict(mod10)),
      mae(train_data$Umsatz, predict(mod11)))
```
Zusammenfassung der MAE der Testdaten
```{r}
rbind(mae(test_data$Umsatz, predict(mod1, newdata=test_data)),
      mae(test_data$Umsatz, predict(mod2, newdata=test_data)),
      mae(test_data$Umsatz, predict(mod3, newdata=test_data)),
      mae(test_data$Umsatz, predict(mod4, newdata=test_data)),
      mae(test_data$Umsatz, predict(mod5, newdata=test_data)),
      mae(test_data$Umsatz, predict(mod6, newdata=test_data)),
      mae(test_data$Umsatz, predict(mod7, newdata=test_data)),
      mae(test_data$Umsatz, predict(mod8, newdata=test_data)),
      mae(test_data$Umsatz, predict(mod9, newdata=test_data)),
      mae(test_data$Umsatz, predict(mod10, newdata=test_data)),
      mae(test_data$Umsatz, predict(mod11, newdata=test_data)))
```
Zusammenfassung des MAPE der Trainingsdaten
```{r}
rbind(mape(train_data$Umsatz, predict(mod1)),
      mape(train_data$Umsatz, predict(mod2)),
      mape(train_data$Umsatz, predict(mod3)),
      mape(train_data$Umsatz, predict(mod4)),
      mape(train_data$Umsatz, predict(mod5)),
      mape(train_data$Umsatz, predict(mod6)),
      mape(train_data$Umsatz, predict(mod8)),
      mape(train_data$Umsatz, predict(mod9)),
      mape(train_data$Umsatz, predict(mod10)),
      mape(train_data$Umsatz, predict(mod11)))
```
Zusammenfassung des MAPE der Testdaten
```{r}
rbind(mape(test_data$Umsatz, predict(mod1, newdata=test_data)),
      mape(test_data$Umsatz, predict(mod2, newdata=test_data)),
      mape(test_data$Umsatz, predict(mod3, newdata=test_data)),
      mape(test_data$Umsatz, predict(mod4, newdata=test_data)),
      mape(test_data$Umsatz, predict(mod5, newdata=test_data)),
      mape(test_data$Umsatz, predict(mod6, newdata=test_data)),
      mape(test_data$Umsatz, predict(mod7, newdata=test_data)),
      mape(test_data$Umsatz, predict(mod8, newdata=test_data)),
      mape(test_data$Umsatz, predict(mod9, newdata=test_data)),
      mape(test_data$Umsatz, predict(mod10, newdata=test_data)),
      mape(test_data$Umsatz, predict(mod11, newdata=test_data)))
```


Zusammenfassung des RSME der Trainingsdaten
```{r}
rbind(rmse(train_data$Umsatz, predict(mod1, newdata=train_data)),
      rmse(train_data$Umsatz, predict(mod2, newdata=train_data)),
      rmse(train_data$Umsatz, predict(mod3, newdata=train_data)),
      rmse(train_data$Umsatz, predict(mod4, newdata=train_data)),
      rmse(train_data$Umsatz, predict(mod5, newdata=train_data)),
      rmse(train_data$Umsatz, predict(mod6, newdata=train_data)),
      rmse(train_data$Umsatz, predict(mod7, newdata=train_data)),
      rmse(train_data$Umsatz, predict(mod8, newdata=train_data)),
      rmse(train_data$Umsatz, predict(mod9, newdata=train_data)),
      rmse(train_data$Umsatz, predict(mod10, newdata=train_data)),
      rmse(train_data$Umsatz, predict(mod11, newdata=train_data)))

```

Zusammenfassung des RSME der Testdaten
```{r}
rbind(sqrt(mean((test_data$Umsatz - predict(mod1, newdata=test_data))^2)),
      sqrt(mean((test_data$Umsatz - predict(mod2, newdata=test_data))^2)),
      sqrt(mean((test_data$Umsatz - predict(mod3, newdata=test_data))^2)),
      sqrt(mean((test_data$Umsatz - predict(mod4, newdata=test_data))^2)),
      sqrt(mean((test_data$Umsatz - predict(mod5, newdata=test_data))^2)),
      sqrt(mean((test_data$Umsatz - predict(mod6, newdata=test_data))^2)),
      sqrt(mean((test_data$Umsatz - predict(mod7, newdata=test_data))^2)),
      sqrt(mean((test_data$Umsatz - predict(mod8, newdata=test_data))^2)),
      sqrt(mean((test_data$Umsatz - predict(mod9, newdata=test_data))^2)),
      sqrt(mean((test_data$Umsatz - predict(mod10, newdata=test_data))^2)))
```

