---
title: "Vorbereitung der Daten für neuronales Modell"
output: html_notebook
---
```{r}
remove(list = ls())
```

```{r}
# Laden der Libraries
library(tidyverse)
library(skimr)
library(DataExplorer)
library(dplyr)
library(lubridate)
library(readr)
library(VIM)
library(colorspace)
library(grid)
library(zoo)
```

Datenvorbereitung
```{r}
data <- read.csv("../0_DataPreparation/preparedTrainData.csv")
#names(data)
data <- data %>% arrange(Datum)
```

Aus Baseline-Modell weiß man, dass bestes Modell folgende Features hat:
mod10 <- lm(Umsatz ~ as.factor(Warengruppe) +  as.factor(wochentag) + KielerWoche + Temperatur + jahreszeit + Feiertag + Ferien, train_data)
Daher werden diese Features in der Variable features gespeichert
```{r}
features <- as_tibble(model.matrix(Umsatz ~ wochentag + jahreszeit + Temperatur + as.factor(Warengruppe) + KielerWoche + Feiertag + Ferien, data))
names(features)
```
Das Label "Umsatz" wird erneut hinzugefügt und nur Werte ohne NaN hinzugefügt (sollte der Fall sein aus Data Preparation)
```{r}
prepared_data <- tibble(label=data$Umsatz, features) %>%  # inclusion of the dependent variable ('label')
    filter(complete.cases(.)) # Handling of missing values (here: only keeping rows without missing values)
```

Vorbereitung der Testdaten
```{r}
test_data = data <- read.csv("../0_DataPreparation/preparedTestData.csv")
names(test_data)
test_data <- test_data %>% arrange(Datum)

test_features <- as_tibble(model.matrix(~wochentag + jahreszeit + Temperatur + as.factor(Warengruppe) + KielerWoche + Feiertag + Ferien + id, test_data))
names(test_features)
```
Werte zum Splitten der Daten (Training: 80%, Validierung: 20%)
```{r}
# Calculate the number of rows for each dataset
n_total <- nrow(prepared_data)
n_training <- floor(0.8 * n_total)
n_validation <- floor(0.20 * n_total)
```

Aufteilen der Daten in Training-Features, Validierungs-Features, Training-Label und Validierungs-Label
```{r}
training_features <-
  prepared_data %>% select(-label) %>% slice(1:n_training)
validation_data <-
  prepared_data %>% slice((n_training + 1):(n_total))
validation_features <-
  prepared_data %>% select(-label) %>% slice((n_training + 1):(n_total))

training_labels <-
  prepared_data %>% select(label) %>% slice(1:n_training)
validation_labels <-
  prepared_data %>% select(label) %>% slice((n_training + 1):(n_total))
```

Erneutes Checken der Dimensionen
```{r}
cat("Training features dimensions:", dim(training_features), "\n")
cat("Validation features dimensions:",
    dim(validation_features),
    "\n")
cat("Training labels dimensions:", dim(training_labels), "\n")
cat("Validation labels dimensions:", dim(validation_labels), "\n")

```
Abspeichern der Daten in einem Unterverzeichnis "csv_data", um sie dann in Colab zu verwenden
```{r}
# Create subdirectory for the csv files
subdirectory <- "csv_data"
dir.create(subdirectory)

# Export of the prepared data to subdirectory
write_csv(training_features, paste0(subdirectory, "/training_features.csv"))
write_csv(validation_features, paste0(subdirectory, "/validation_features.csv"))
write_csv(training_labels, paste0(subdirectory, "/training_labels.csv"))
write_csv(validation_labels, paste0(subdirectory, "/validation_labels.csv"))
write_csv(test_features, paste0(subdirectory, "/test_features.csv"))
write_csv(validation_data, paste0(subdirectory, "/validation_data.csv"))
```

